臺灣臺南地方法院刑事判決            100年度交訴字第103號
公  訴  人  臺灣臺南地方法院檢察署檢察官
被      告  李志龍
上列被告因公共危險等案件，經檢察官提起公訴（100年度偵字
第8290、8882、8892號），被告於準備程序進行中就被訴事實為
有罪之陳述，經本院合議庭裁定由受命法官獨任進行簡式審判程
序後，判決如下：
    主    文
李志龍因過失致人於死，處有期徒刑柒月；又駕駛動力交通工具
肇事，致人死而逃逸，處有期徒刑柒月。應執行有期徒刑壹年。
    事    實
一、李志龍於民國100年6月12日19時15分許，駕駛車牌號碼N8-9
    679號自用小客車搭載許貴美，沿臺南市左鎮區○○○○道路
    由東向西方向行駛，行經該路22公里又100公尺處時，本應
    注意車前狀況，隨時採取必要安全措施；且汽車行車速度應
    依標誌或標線之規定行駛，而依當時情形又無不能注意之情
    事，竟疏於注意，於行經該路段時（行車速限為每小時60公
    裡），竟以時速100公里之速度行駛，適有蔡清順步行由南
    向北橫越台20線道路，李志龍因未注意車前狀況且超速行駛
    ，因而未能即時煞停其自用小客車，致其自用小客車右前車
    頭撞擊蔡清順，使蔡清順受有全身多發性骨折低血容休克等
    傷害，送醫後不治死亡。詎李志龍肇事後明知已有人受傷，
    仍未停車予以處理或停留現場等候警方處理，逕行駕駛上開
    車輛逃逸，嗣經警調閱監視錄影器並比對現場所遺留之玻璃
    碎片始循線查獲。
二、案經蔡清順之子蔡勝燭訴由臺南市政府警察局新化分局報請
    暨臺灣臺南地方法院檢察署檢察官相驗後自動偵查起訴。
    理    由
一、本件係經被告李志龍於準備程序中為有罪之表示，而經本院
    裁定以簡式審判程序加以審理，依刑事訴訟法第273條之2、
    第159條第2項之規定，不適用傳聞法則有關限制證據能力之
    相關規定，合先敘明。
二、訊據被告李志龍對於上揭事實坦承不諱，並據被害人之子蔡
    勝燭於警詢中、證人許貴美於警偵中分別證述在卷，復有道
    路交通事故現場圖、道路交通事故調查報告表(一)、(二)、行政
    院衛生署台南醫院新化分院診斷證明書各1份、現場暨採證
    照片12張、監視器翻拍照片1張、現場日間照片及車損照片
    12張、臺南市政府警察局勘察採證報告、臺南市政府警察局
    鑑驗書各1份（見相驗卷第5-7頁、第9頁、第11-16頁、第41
    頁、第48-53頁、偵字第8892號卷第18-40頁、第45頁）在卷
    可稽。又被害人蔡清順係因本件車禍致受有全身多發性骨折
    低血容休克等傷害而不治死亡，亦據臺灣臺南地方法院檢察
    署檢察官督同法醫師相驗屬實，有相驗筆錄、相驗屍體證明
    書、檢驗報告書各1份及相驗照片10張附卷可憑（見相驗卷
    第17頁、第19-25頁、第73-76頁）。按行車速度，依速限標
    誌或標線之規定；又汽車行駛時，駕駛人應注意車前狀況及
    兩車併行之間隔，並隨時採取必要之安全措施，道路交通安
    全規則第93條第1項、第94條第3項分別定有明文。被告為汽
    車駕駛人，自應注意及此。又本件事故發生當時天氣晴朗、
    夜間有照明、路面乾燥無缺陷、視距良好等情，有上揭道路
    交通事故調查報告表(一)1份在卷可參（見相驗卷第6頁），是
    被告客觀上並無不能注意之情事，然被告於上揭時、地駕駛
    汽車疏未注意上揭交通安全規則，以時速100公里超速行駛
    撞擊被害人蔡清順發生車禍致被害人蔡清順傷重不治死亡，
    被告於本件車禍之發生，顯有過失。是被害人蔡清順係因
    本件車禍死亡，既如前述，則被害人蔡清順之死亡與被告之
    過失行為間，即有相當因果關係。因此，本件被告過失致人
    於死及肇事逃逸之犯行，事證明確，應予依法論科。
三、核被告李志龍所為，係犯刑法第276條第1項之過失致死罪，
    及同法第185條之4肇事致人死而逃逸罪。被告所犯上開二罪
    間，犯意各別，行為互殊，罪名有異，應予分論併罰。爰審
    酌被告於肇事後，未停車察看被害人蔡清順之傷勢，亦未對
    蔡清順採取救護措施，復未報告警察機關且留在現場待警前
    來處理，即逕行駕車離開現場，惡性非輕，然念其事後業與
    被害人蔡清順之家屬達成和解，賠償損害，有臺南市安南區
    調解委員會調解筆錄、匯款明細表各1份在卷可參（見本院
    卷第27頁、第31頁），並審酌被告之品行、生活狀況、智識
    程度（國中肄業），及犯後坦承犯行，態度尚非不佳等一切
    情狀，分別量處如主文所示之刑，並定其應執行之刑。
據上論斷，應依刑事訴訟法第273條之1第1項、第299條第1項前
段，刑法第185條之4、第276條第1項、第51條第5款，刑法施行
法第1條之1，判決如主文。
本案經檢察官王誠到庭執行職務。
中    華    民    國   100    年    9     月    28    日
                    刑事第十五庭  法  官  林福來
以上正本證明與原本無異。
如不服本判決應於收受本判決後10日內向本院提出上訴書狀，並
應敘述具體理由。其未敘述上訴理由者，應於上訴期間屆滿後20
日內向本院補提理由書狀（均須按他造當事人之人數附繕本）「
切勿逕送上級法院」。
                                  書記官  李淑惠
中    華    民    國   100    年    9     月    29    日
附錄本判決論罪科刑法條：
刑法第185條之4
駕駛動力交通工具肇事，致人死傷而逃逸者，處6月以上5年以下
有期徒刑。
刑法第276條第1項
因過失致人於死者，處2年以下有期徒刑、拘役或2千元以下罰金
。